臺灣板橋地方法院交通事件裁定       100年度交聲字第2823號
原處分機關  交通部公路總局臺北區監理所蘆洲監理站
異  議  人
即受處分人  鄭曜昌
上列異議人因違反道路交通管理處罰條例案件，對於原處分機關
於民國一百年七月十九日所為之北監蘆字第裁四六－ＣＮ000
0000號處分，聲明異議，本院裁定如下：
    主  文
異議駁回。
    理  由
一、原處分意旨略以：異議人即受處分人鄭曜昌於民國一百年五
    月二十五日八時十三分許，騎乘車牌號碼ＬＭ八－六一０號
    普通重型機車，行經新北市三重區○○○路民生陸橋，因「
    機器腳踏車，不在規定車道行駛」之違規行為，為新北市政
    府警察局三重分局交通分隊警員逕行舉發，遂依道路交通管
    理處罰條例第四十五條第十三款、第六十三條第一項第一款
    （裁決書漏載同條項第一款）規定，裁處罰鍰新臺幣（下同
    ）六百元，並記違規點數一點。
二、異議意旨略以：通知單上檢附之照片，地面並無禁行機車之
    文字，且該照片上之機車牌號碼很小，根本無法看出車牌，
    舉證違規要件並不完整，又本案舉發違規地點之陸橋並無道
    路交通標誌標線號誌設置規則第十七條規定所列九款情形，
    則該陸橋之道路專行車輛標誌應設置在車道右方始符規定，
    且伊再次前往現場查看相同陸橋另一方向入口，發現道路專
    行車輛標誌係設置在車道右方，顯示中正南北陸橋雙邊入口
    之號誌設立方式及標準不一，加以伊不熟悉路況，且當日因
    視野受前面貨車及公車等大型車輛遮蔽，而未注意到該標誌
    ，又前面眾多機車亦騎上陸橋，致伊誤以為該陸段可騎乘機
    車，為此聲明異議，請求撤銷原處分云云。
三、按機器腳踏車行駛之車道，應依標誌或標線之規定行駛；又
    汽車駕駛人，駕駛機器腳踏車，不在規定車道行駛者，處新
    臺幣六百元以上一千八百元以下罰鍰，並記違規點數一點，
    道路交通安全規則第九十九條第一項前段、道路交通管理處
    罰條例第四十五條第十三款、第六十三條第一項第一款分別
    定有明文。
四、經查：
(一)異議人於一百年五月二十五日八時十三分許，騎乘車牌號碼
    ＬＭ八－六一０號重型機車，行經新北市三重區○○○路民
    生陸橋之事實，為異議人於聲明異議狀內所自承，並有新北
    市政府警察局舉發違反道路交通管理事件通知單、新北市政
    府警察局三重分局一百年七月十八日新北警重交申字第一０
    ０００三七七五六號函影本各一份及違規採證照片一幀附卷
    可稽，
(二)又異議人雖以前詞置辯。惟觀諸證人即舉發員警李旺洲庭呈
    之舉發異議人違規之放大照片四張所示，異議人所有之車牌
    號碼ＬＭ八－六一０號重型機車確有於一百年五月二十五日
    八時十三分許，往新北市三重區○○○路之民生陸橋上行駛
    ，而其前方小貨車之車身高度亦不足以阻擋其觀看上面禁制
    標誌之視線，由其所行駛之車道上即可清楚看見該禁止標誌
    ，又其所行駛車道路面在陸橋前方不遠處亦清楚繪有「禁行
    機車」標字等情甚明。再按標誌以豎立於行車方向之右側為
    原則，特殊情況得豎立於行車方向之左側或以懸掛方式設置
    之，道路交通標誌標線號誌設置規則第十六條第一項定有明
    文；又懸掛式標誌，係利用陸橋或支架懸掛於車道上方，得
    於受空間限制無法設置豎立式標誌者、視距受限者等情況設
    置之，道路交通標誌標線號誌設置規則第十七條第一、二款
    亦有明文。查本件異議人車輛所行駛之車道於開始連結民生
    陸橋處設有鋼鐵支架，而該車道上方之鋼鐵支架上設有「台
    北忠孝西路」之指示標誌及「限定四輪以上汽車及汽缸總排
    氣量五百五十立方公分以上之大型重型機器腳踏車始得通行
    」之禁制標誌，且該車道右側另豎立分道標誌，在鋼鐵支架
    與分道標誌之間亦有長方形之立體水泥設施，兩者之間並無
    任何空間可供設立禁制標誌，並且此處若設有禁制標誌，車
    輛駕駛人之視線必會被前面之分道標誌所遮蔽，此有前揭舉
    發異議人違規之放大照片在卷可證，是上開懸掛式「限定四
    輪以上汽車及汽缸總排氣量五百五十立方公分以上之大型重
    型機器腳踏車始得通行」之禁制標誌之設置，已符合道路交
    通標誌標線號誌設置規則第十七條第一、二款等規定，並無
    何違法或不當之處，從而，異議人所辯上詞，殊無足採。
(三)此外，異議人於本院訊問時另辯稱：伊觀察路口發覺都沒有
    警員在取締，而且該路口比較危險，應該要勸導，而不是二
    十三、二十五、二十七日連續取締，也沒有做勸導云云，然
    交通警察執勤態度、執勤方法等事項之糾正管理權責，並非
    本院之職權範圍，蓋植基於權力分立之機制，本院審認之範
    圍僅在於確定違規事實之有無及法規範涵攝、適用、評價之
    適當與正確與否，類如交通警察執勤態度、執勤方法等警察
    機關內部行政管理事項，乃系爭行政機關行政保留之核心內
    容，本院基於權力分立之機制權責實無審認及置喙之餘地。
五、綜上所述，本件事證明確，異議人駕駛上開普通重型機車不
    在規定車道行駛之違規事實，堪以認定。從而，原處分機關
    據以援引前揭規定，裁處異議人罰鍰九百元，並記違規點數
    一點，於法並無違誤。本件異議為無理由，應予駁回。
據上論斷，應依道路交通事件處理辦法第十八條，裁定如主文。
中    華    民    國   100    年    10    月    12    日
                  刑事第六庭  法  官  胡堅勤
以上正本證明與原本無異
如不服本裁定應於送達後5日內向本院提出抗告狀
                            書記官  梁宜庭
中    華    民    國  100     年    10    月    13    日